* C:\Users\Juan Pablo\Documents\repositorios\tp-final-DCE\Amplificador\simulaciones_amplificador\amplificador_completo.asc
Q1 N046 N026 N024 0 BC857C
Q2 N047 N027 N025 0 BC857C
Q19 N017 N009 N008 0 BC857C
Q18 N009 P001 N002 0 BC857C
Q3 N054 N056 N061 0 BC847C
Q4 N056 N056 N062 0 BC847C
R4 N062 N064 68
R3 N061 N064 68
R1 N017 N024 120
R2 N017 N025 120
R19 N002 N008 680
R17 N002 N006 68
Q17 N015 N009 N006 0 2SAR514P
Q7 0 N054 N057 0 BC847C
Q8 N033 N057 N058 0 2SCR514P
R7 N057 N064 2.2k
R11 N039 N033 50
Q12 N007 N020 N003 0 BD139
Q11 N059 N039 N034 0 BD140
Q10 N019 N029 N033 0 BD139
R9 N015 N029 2.2k
R10 N029 N033 870
R13 N015 N019 22
R20 N009 N013 10k
R21 N013 0 10k
R22 N023 N027 2.2k
R23 N038 N027 110
C3 N038 0 1000µ
R24 N027 N031 50
C2 N031 N030 470µ
R26 N026 N030 1.1k
R25 N030 0 1.1k
C1 N026 vin 47µ
C4 N033 N054 33p
R12 N020 N019 50
V1 Vmin 0 12
V2 Vmax 0 30
V3 -Vmin 0 -12
V4 -Vmax 0 -30
M2 N001 N014 N003 N003 FDS9934_P
M1 N004 N001 N003 N003 FDS9934_P
Q20 N014 N018 N021 0 2SAR514P
R31 N018 Vmin 1k
D15 Vmin N005 MBR735
R32 N018 0 2.7k
R35 N035 -Vmin 1k
D16 N063 -Vmin MBR735
M3 N060 N053 N034 N034 FDS9934_N
M4 N053 N043 N034 N034 FDS9934_N
Q21 N043 N035 N036 0 2SCR514P
R14 N003 N034 1k
D5 N022 N021 1N4148
D11 N036 N037 1N4148
R29 N001 -Vmax 5k
R33 Vmax N053 5k
R27 N011 N023 0.1
D8 N018 N021 1N4148
D14 N036 N035 1N4148
R28 N045 N023 0.1
D4 N011 N010 1N4148
D10 N051 N045 1N4148
R18 N006 P001 3.9k
Q5 N054 N048 N046 0 BC857C
Q6 N056 N048 N047 0 BC857C
R5 N048 -Vmin 15k
R8 -Vmax N064 10
C7 N002 N013 47µ
C5 N064 0 100µ
V5 vin 0 SINE(0 1.1 10k) AC 1m
C6 N019 N033 39n
D7 N014 N018 1N4148
D13 N035 N043 1N4148
R36 N035 0 2.7k
D6 N023 N022 1N4148
D12 N037 N023 1N4148
D3 N010 N001 1N4148
R30 N003 N014 1k
R34 N034 N043 1k
D9 N053 N051 1N4148
R6 Vmax N002 10
C8 -Vmax 0 1000µ
C9 0 N002 100µ
C10 0 Vmax 1000µ
D17 N041 N038 1N4148
D18 0 N041 1N4148
D19 N038 N042 1N4148
D20 N042 0 1N4148
Q9 N012 N016 N023 0 2SCR514P
R15 N011 N016 270
R16 N023 N016 330
R37 Vmax N016 11k
Q22 N052 N044 N023 0 2SAR514P
R38 N044 N023 330
R39 N044 N045 270
R40 -Vmax N044 22k
D21 N020 N012 1N4148
D22 N052 N039 1N4148
Q23 N053 N059 -Vmax 0 2SCR514P
R41 N059 -Vmax 3.3
R42 Vmax N007 3.3
Q24 N001 N007 Vmax 0 2SAR514P
C11 N048 0 1µ
Q25 N054 P002 -Vmax 0 2SCR514P
R43 P002 N058 2.2k
R44 N058 N064 5
C12 N049 N055 47µ
R45 N050 N049 10k
Q26 N032 N050 0 0 BC817-40
C13 N032 0 22µ
M5 N028 N032 0 0 BS170
R46 N049 N023 22k
Q27 N040 0 N050 0 BC817-40
Q28 0 N040 N032 0 BC807-40
R47 N050 0 50K
S1 Vout N023 Vmin N028 MYSW
R48 Vout 0 1
R49 N028 Vmin 600
R50 Vmin N032 100k
R51 N032 0 100k
C14 N055 0 47µ
C15 N031 N030 10µ
XU2 Vmax N001 N011 2SC5200
XU1 N005 N004 N011 2SC5200
XU3 N063 N060 N045 2SA1943
XU4 -Vmax N053 N045 2SA1943
C16 Vmin 0 470µ
C17 -Vmin 0 470µ
.model D D
.lib C:\Users\Juan Pablo\Documents\LTspiceXVII\lib\cmp\standard.dio
.model NPN NPN
.model PNP PNP
.lib C:\Users\Juan Pablo\Documents\LTspiceXVII\lib\cmp\standard.bjt
.model NMOS NMOS
.model PMOS PMOS
.lib C:\Users\Juan Pablo\Documents\LTspiceXVII\lib\cmp\standard.mos
* Baja potencia
* Alta potencia
* Baja potencia
* Alta potencia
.tran 0 2m 0
.include modelos/BD139.LIB
.include modelos/BD140.LIB
.model MYSW SW(Vt=11 Ron=0.0001 Roff=1Meg)
* Protección del parlante contra DC en el nodo de salida
* Proteccion contra sobrecorriente
* Proteccion contra sobrecorriente
* Provee corriente extra para encender a U2
* Provee corriente extra para encender a U4
* Conmutador para encender U1 o U2
* Conmutador para encender U3 o U4
.include modelos/BS170.LIB
.lib ./2SC5200.mod
.lib 2SA1943.mod
.backanno
.end
